臺灣臺南地方法院新市簡易庭民事判決
110年度新小字第735號
原      告  黃碧珠
被      告  洪宏明即新長庚動物醫院

上列當事人間請求損害賠償事件，經本院於民國110年10月15日
言詞辯論終結，判決如下：
    主      文
被告應給付原告新臺幣叁仟元，及自民國一百一十年八月二十六
日起至清償日止，按週年利率百分之五計算之利息。
原告其餘之訴駁回。
訴訟費用新臺幣壹仟元，其中新臺幣伍拾元由被告負擔，餘由原
告負擔。
本判決原告勝訴部分得假執行。
    事實及理由
一、原告起訴主張：伊所飼養之狗（下稱系爭家犬）植有晶片，
    於民國110年4月7日經臺灣璽旺國際愛護動物協會（下稱動
    物協會）之司機邱吉成載往被告所經營之新長庚動物醫院進
    行結紮手術，並囑咐不可將系爭家犬剪耳，惟被告竟疏忽而
    將系爭家犬當作流浪犬，亦一併剪耳，致伊受有損害。為此
    ，爰依侵權行為之法律關係，提起本件訴訟等語。並聲明：
    被告應給付原告新臺幣（下同）6萬元，及自起訴狀繕本送
    達翌日起至清償日止，按週年利率5％計算之利息。
二、被告則以：被告醫院是依照與動物協會之契約，將動物協會
    所載送來醫院之犬隻予以結紮、剪耳，再交回予當事人，伊
    並無任何過失等語置辯。
三、得心證之理由：
　㈠原告主張於110年4月7日將植有晶片之系爭家犬透過動物協會
    之司機送往被告所經營之新長庚動物醫院進行結紮，嗣經被
    告結紮後，亦一併將系爭家犬剪耳之事實，業據其提出結紮
    住院之單據、系爭家犬於結紮前後之照片為證（見本院卷第
    19頁至第33頁），而被告對此亦不加以爭執（見本院卷第62
    頁至第64頁），就此部分事實，自堪認定。
  ㈡本件原告雖主張將系爭家犬交付予司機送往動物醫院進行結
    紮時，有囑咐司機不可以剪耳云云。惟依證人即司機邱吉成
    於本院時具結證稱：伊對於原告有無交代不能剪耳之細節已
    經忘記，只記得原告有詢問要不要住院等語（見本院卷第61
    頁至第62頁），原告復未能再舉出其他證據資料，以實其說
    ，是就原告此部分之主張自難採為對其有利之認定。
  ㈢惟按侵權行為所發生之損害賠償請求權，以有故意或過失不
    法侵害他人之權利為其成立要件，此觀民法第184條第1項前
    段之規定自明。所謂過失，係指行為人雖非故意，但按其情
    節，應注意、能注意而不注意而言（最高法院108年度台上
    字第1058號判決參照）。稽之證人邱吉成於本院具結證述：
    流浪犬結紮後一定要剪耳，但家犬則是看飼主要不要剪耳等
    語綦詳（見本院卷第61頁），核與被告亦於本院時陳稱：狗
    結紮後進行剪耳之目的是為了識別，如果是家中養的而非流
    浪犬，通常不會剪耳，除非會把狗放到外面晃，怕被別人抓
    走又抓去結紮，才會剪耳等語相符（見本院卷第63頁），因
    此進行結紮手術之犬隻，若非流浪犬，並非一定要進行剪耳
    ，而須視飼主同意與否，且系爭家犬既係有人飼養而非流浪
    犬，亦可透過動物協會載往被告醫院進行結紮，足證透過動
    物協會載送之犬隻並非全然均屬流浪犬，因此被告在為犬隻
    進行結紮時，自應加以確認犬隻究係為流浪犬或家犬，若係
    為家犬，飼主是否願於犬隻結紮後進行剪耳，方為正辦。然
    本件被告徒以系爭家犬係動物協會送來，且系爭家犬之型態
    與多數流浪犬之型態、種類亦無太大差異（見本院卷第63頁
    至第64頁），不僅疏於確認系爭家犬是否植有晶片而屬有人
    飼養之犬隻而非流放犬，亦未再進一步確認飼主是否於犬隻
    結紮後欲進行剪耳，逕將系爭家犬結紮後予以剪耳，自應認
    定為有過失，是原告主張被告應負侵權行為損害賠償責任，
    應屬可採。
  ㈣按當事人已證明受有損害而不能證明其數額或證明顯有重大
    困難者，法院應審酌一切情況，依所得心證定其數額，民事
    訴訟法第222條第2項定有明文。本件原告因被告之上開過失
    行為，受有損害，已如前述，而原告固主張就其損害，以被
    告前、後為系爭家犬動刀剪耳3次，以每次2萬元計算云云，
    惟迄至本院言詞辯論終結前，均未能具體說明上開數額之合
    理依據或提出其他證據資料加以說明，自難憑採，是本院審
    酌被告過失之情節、原告之系爭犬隻所受之損傷程度等一切
    情況，認被告以3,000元賠償原告所受之損害為適當，逾此
    範圍之請求，即應駁回。
四、綜上所述，原告依民法侵權行為法律關係，請求被告給付3,
    000元及自起訴狀繕本送達翌日即110年8月26日起（繕本於1
    10年8月25日送達，送達證書見本院卷第53頁）至清償日止
    ，按週年利率5％計算之利息，為有理由，應予准許，逾此範
    圍之請求，則無理由，應予駁回。
五、按各當事人一部勝訴、一部敗訴者，其訴訟費用，由法院酌
    量情形，命兩造以比例分擔或命一造負擔，或命兩造各自負
    擔其支出之訴訟費用；小額事件第一審法院為訴訟費用之裁
    判時，應確定其費用額，民事訴訟法第79條、第436 條之19
    第1項分別定有明文。本院酌量兩造訴訟勝敗情形，認第一
    審訴訟費用即裁判費1,000元，由被告負擔50元，餘由原告
    負擔，爰判決如主文第3項所示。
六、本件原告勝訴部分，係屬民事訴訟法第436條之8第1項小額
    訴訟事件所為被告敗訴之判決，依同法第436條之20規定，
    應依職權宣告假執行。
七、訴訟費用負擔之依據：民事訴訟法第79條。
中　　華　　民　　國　     110   　年　　10　    月   　
29       日
　　　　　　　　　新市簡易庭     法        官   施志遠
以上正本與原本相符。
如不服本判決，應於送達後20日內，向本院提出上訴狀並表明上
訴理由，如於本判決宣示後送達前提起上訴，應於判決送達後20
日內補提上訴理由書（須附繕本）。如委任律師提起上訴，應一
併繳納上訴審裁判費。
對於小額程序之第一審判決之上訴，非以其違背法令之理由，不
得為之。且上訴狀內應記載表明㈠原判決所違背之法令及其具體
內容。㈡依訴訟資料可認為原判決有違背法令之具體事實。
中　　華　　民　　國　　110 　年　　11　　月　　1 　　日
　　　　　　　　　             書 記 官 李慈容